【裁判字號】    97,抗,466
【裁判日期】    971022
【裁判案由】    假扣押
【裁判全文】
臺灣高等法院臺中分院民事裁定  97年度抗字第466號
抗  告  人  宗華傳動科技有限公司
法定代理人  甲○○
相  對  人  許睿芳即永順開發企業社
上列抗告人因與相對人許睿芳即永順開發企業社間假扣押事件，
對於中華民國97年8月21日臺灣臺中地方法院97年度裁全字第638
9號裁定，提起抗告，本院裁定如下：
    主  文
抗告駁回。
抗告程序費用由抗告人負擔。
    理  由
一、相對人於原法院聲請意旨略以：相對人合法執有抗告人所簽
    發之發票日民國（下同）97年8月15日、票號KH0000000號、
    面額新臺幣（下同）680,405元之支票1紙，經提示不獲付款
    ，屢經催討，迄未獲清償。茲因抗告人負債甚鉅，如不予即
    時聲請假扣押，而任抗告人自由處分其財產，相對人之債權
    必有日後難以執行之虞，為保全日後之強制執行，相對人願
    供擔保，以代釋明等語。並經原法院裁定予以准許。
二、抗告人於本院抗告意旨略以：兩造於97年 1月中旬成立（減
    速機）模具前蓋及臥式齒箱合作銷售之協議，與製造模具分
    攤資金；並於同年2月簽訂合約，約定相對人就模具需負責
    開發，且於同年3月中旬完成試模、月底出貨。詎相對人迄
    至97年5月底仍無法完成試模與出貨，抗告人於97年4月3日
    、4月15日、5月13日之3筆訂單均無法出貨，遂將不良品前
    蓋齒箱送返相對人，臥式齒箱送至第三人鉅鋒公司維修模具
    ，並於97年6月通知相對人取回，然相對人亦未取回。抗告
    人於相對人公司員工口中得知，相對人夫妻於97年7月初天
    天進駐抗告人公司，接近抗告人叔叔、嬸嬸訴以不實言語，
    使渠等二人抽離資金，抗告人並被逼迫分別開立300萬元與
    680,405元之支票各1紙予叔叔、嬸嬸及相對人，造成抗告人
    無法進行貼現，且遭銀行抽銀。相對人於97年4月間復對抗
    告人進行假扣押，使抗告人資金無法動用，面臨無法生存空
    間云云。
三、按債權人就金錢請求或得易為金錢請求之請求，欲保全強制
    執行者，得聲請假扣押。請求及假扣押之原因，應釋明之。
    前項釋明如有不足，而債權人陳明願供擔保或法院認為適當
    者，法院得定相當之擔保，命供擔保後為假扣押，民事訴訟
    法第522條第1項、526條第1項、第2項定有明文。是債權人
    聲請假扣押，應就其請求及假扣押之原因加以釋明；該項釋
    明如有不足，而債權人陳明願供擔保或法院認為適當者，法
    院得定相當之擔保，命供擔保後為假扣押，至債權人之本案
    債權是否確實存在，則非法院於保全程序中所應實體上審認
    之事項（最高法院94年度台抗字第665號、93年度台抗字第3
    23號裁定意旨參照）。
四、經查，本件債權人即相對人主張對於債務人即抗告人有金額
    為 680,405元之債權，而聲請假扣押，原裁定依首開規定，
    命相對人為抗告人供擔保後准許之，於法並無不合。抗告人
    所爭執者，均屬於實體抗辯事由，應待本案解決之問題，揆
    諸首揭說明，非本件保全程序中法院所得審究之事項，其據
    以對原裁定聲明不服，求予廢棄，不能認為有理由。
五、據上論結，本件抗告為無理由，爰依民事訴訟法第495條之1
    第1項、第449條第1項、第95條、第78條規定，裁定如主文
    。
中    華    民    國    97    年    10    月    22    日
                  民事第二庭    審判長法  官  邱森樟
                                      法  官  謝說容
                                      法  官  翁芳靜
以上正本係照原本作成。
不得再抗告。
                                      書記官  陳桂芬
中    華    民    國    97    年    10    月    22    日
                                                      Ａ


司法院資訊處製作；財團法人民間司法改革基金會備份。
